【裁判字號】    89,易,400
【裁判日期】    891227
【裁判案由】    竊盜
【裁判全文】
臺灣花蓮地方法院刑事判決                          八十九年度易字第四００號
    公  訴  人  臺灣花蓮地方法院檢察署檢察官
    被      告  己○○
    被      告  戊○○
右被告因竊盜案件，經檢察官提起公訴（八十九年度偵字第一一二九號）及請求併案
審理（八十九年度偵字第一四九三號、第一四九四號），本院判決如左：
    主  文
己○○共同連續於夜間侵入住宅，攜帶兇器、踰越牆垣、毀壞其他安全設備竊盜，累
犯，處有期徒刑年貳月。扣案之老虎鉗壹支沒收。
戊○○共同連續於夜間侵入住宅，攜帶兇器、踰越牆垣、毀壞其他安全設備竊盜，累
犯，處有期徒刑貳年陸月。扣案之老虎鉗壹支沒收。
    事  實
一、己○○曾於民國八十四年間，因犯違反麻醉藥品管理條例之罪，經判處有期徒刑
五月，於八十五年七月二日執行完畢，八十六年間，再因犯違反麻醉藥品管理條
    例等罪，經判處應執行有期徒刑十一月確定，八十七年六月二日執行完畢；戊○○曾多次犯有違反麻醉藥品管理條例之罪，八十四年間，曾因犯違反麻醉藥品管
    理條例之罪，經判處有期徒刑十月，於八十五年十二月二日執行完畢。二人均不
    知檢束行為，己○○竟與戊○○共同基於意圖為自己不法所有之概括犯意，（一
    ）二人先於八十八年十二月十六日凌晨一時許，前往花蓮縣吉安鄉○○村○○○
    街十巷十一號庚○○之工作室，先翻越該處圍牆，持己○○所有而客觀上對人體
    具危險性可供作兇器使用之老虎鉗一支，破壞門鎖後進入該工作室內，竊取庚○○所有之玫塊石成品二十六件得手；（二）二人再於八十八年十二月二十八日十
    六時許，前往花蓮縣吉安鄉○○村○○路五０七巷三十號莊鍚娥住處，持同前開
    之老虎鉗一支，破壞該屋鐵窗後踰越侵入屋內（侵入住宅部分未據告訴），竊取
    莊鍚娥所有之古幣、白金手環、紀念幣、舊紙鈔、外幣紙鈔、印章、古玉、戒指
    、觀音玉像、白金戒指、瓷娃娃、耳環、珍珠飾品等物得手；（三）二人復於八
    十九年一月一日凌晨四時許，前往花蓮縣吉安鄉○○路○段一八八號甲○○經營
    之店內，先由己○○持同前開之老虎鉗一支，破壞該店側門之喇叭鎖，二人先後
    侵入店內竊取甲○○所有之電視機一台及鐘乳石三顆等物得手；（四）二人另於
    八十九年一月一日十八時三十分許之夜間，前往花蓮市○○街一一０巷三弄二號
    辛○○之住處，二人先翻越蘇宅圍牆，再持同前開之老虎鉗一支，剪壞蘇宅住處
    鐵窗，踰越窗戶侵入蘇宅，竊取辛○○所有之項鍊墜子、珍珠項鍊、鑽石耳環、
    女用手錶、玉戒子、玉手鐲、小菩薩玉墜子、洋酒、玫塊石、皮包、白金襄鑽胸
    針、Ｋ金耳環等物得手；（五）二人又於八十九年一月四日凌晨三時許，前往丙○○在花蓮縣吉安鄉○里村○里○街二二二號經營之店家，持客觀上對人體具危
    險性可供作兇器使用之撬桿二支（未扣案），撬開破壞鐵捲門，進入該店內，竊
    取丙○○所有之天珠項鍊、手鍊、玉項鍊、手環、水晶手鍊、戒面、玫瑰石項鍊
    、戒指、墜子等物得手，撬桿二支則留在作案現場。嗣八十九年一月一日、同年
    月八日警員執行巡邏勤務時循線先後查獲，並扣得己○○所有之老虎鉗一支。（
    六）己○○另單獨承前開犯意，於八十九年二月十三日某時，在花蓮市國慶里德
    興二一四之一號前，以不詳方式下手竊取丁○○所有車號Ｅ三０四七一號自小貨
    車一輛得手。嗣己○○將上開竊得之自小貨車於八十九年二月十七日借予第三人
    朱紋慧，朱紋慧交由第三人金崑淵使用，再次為警查獲。
二、案經花蓮縣警察局吉安分局報請臺灣花蓮地方法院檢察署檢察官偵查起訴。
    理  由
一、訊據被告己○○、戊○○對於上開（一）至（五）等犯罪事實，於本院審理時均
    坦承不諱，且供述情節互核大致相符，另據被害人庚○○、乙○○、甲○○、辛○○、丙○○陳述甚詳，復有照片、贓物領據及扣得老虎鉗一支可證。至有關竊
    取Ｅ三０四七一號自小貨車部分，被告己○○則矢口否認有該犯行，其於警訊中
    先辯稱：並沒有借車給朱紋慧使用，該自小貨車也不是我偷的云云，本院調查時
    再改稱：有借車給朱紋慧，是朱開錯車，我跟朱說隨便用一支鑰匙即可云云。查
    系爭自小貨車，係丁○○所有，而於八十九年二月十三日在花蓮市國慶里德興二
    一四之一號前遭人竊取乙節，已據丁○○供述詳明，並有贓物領據一紙在卷可佐
    ，而Ｅ三０四七一號自小貨車確係由朱紋慧向被告己○○商借後，交由金崑淵駕
    駛之情，亦迭據證人金崑淵、朱紋慧供承在卷，足見被告己○○之前揭辯詞，均
    不可採信，另參以Ｅ三０四七一號自小貨車係於八十九年二月十三日遭竊，而被
    告己○○係於同年月十七日借予朱紋慧等情觀之，該自小貨車應係被告己○○所
    竊無訛。本件事證明確，被告二人之犯行，均堪認定。
二、核被告己○○、戊○○所為，二人之第一、二、三、五次犯行均係犯刑法第三百
    二十一條第一項第二款、第三款之加重竊盜罪，第四次犯行均係犯刑法第三百二
    十一條第一項第一款、第二款、第三款之加重竊盜罪，被告己○○之第六次犯行
    則係犯刑法第三百二十條第一項之罪。本件公訴人起訴書所載之犯罪事實（指犯
    罪事實三）部分，查被告己○○係持老虎鉗子破壞門鎖後進入被害人甲○○店內
    （見甲○○及被告己○○於本院八十九年十月二十七日訊問筆錄）已屬刑法第三
    百二十一條第一項第二款、第三款之攜帶兇器、毀壞門扇，此部分公訴人漏未論
    及，應予補正，而案發地點之花蓮縣吉安鄉○○路○段一八八號乃甲○○經營之
    店面，並沒有人居住，亦據甲○○供承在卷，非屬住宅或有人居住之建築物甚明
    ，此部分公訴人亦有錯誤，因僅加重條件不同，毋庸變更起訴法條，併此指明。
    就被告二人所為犯罪事實一、二、四、五及被告己○○所為犯罪事實六等竊盜犯
    行，雖均未據檢察官起訴（已請求併辦），因與本件起訴之犯罪事實，具連續犯
    裁判上一罪關係，為起訴效力所及，本院應併予審究。又被告己○○先後六次竊
    盜犯行，被告戊○○先後五次竊盜犯行，均時間緊接，構成要件相同，顯均係基
    於概括犯意所為，應依連續犯規定論以一罪，並均依情節較重之刑法第三百二十
    一條第一項第一款、第二款、第三款之加重竊盜罪論處。被告二人間，就上開犯
    罪事實一至五部分，有犯意聯絡及行為分擔，均為共同正犯。被告己○○曾於八
    十四年間，因犯違反麻醉藥品管理條例之罪，經判處有期徒刑五月，於八十五年
    七月二日執行完畢，八十六年間，再因犯違反麻醉藥品管理條例等罪，經判處應
    執行有期徒刑十一月確定，八十七年六月二日執行完畢，戊○○曾於八十四年間
    ，因犯違反麻醉藥品管理條例之罪，經判處有期徒刑十月，於八十五年十二月二
    日執行完畢，有臺灣花蓮地方法院檢察署刑案資料查註紀錄表在卷可按，其二人
    於五年以內再犯有期徒刑以上本件之罪，均為累犯，均應依法加重其刑，並遞加
    重之。爰審酌被告二人均素行不佳、連續五次或六次之竊盜行為嚴重影響社會治
    安，造成人民之財產安全危害甚大，惡性非輕，被害人等所受損害均不貲，又被
    告己○○曾於八十七年間，即因多次連續竊盜犯行，現正由台灣苖栗地方法院審
    理中（尚未審結，但與本案非連續犯，而無裁判上一罪關係，理由如後述），竟
    另行起意，再連續為本件犯行，可見其目無法紀，實不宜輕處，以及被告二人犯
    罪後之態度尚可，被告己○○為警查獲後主動交出部分行竊贓物等情，分別量處
    如主文所示之刑。至扣案之老虎鉗一支係被告己○○所有，已據被告二人供承在
    卷，且係供本件犯罪所用之物，應予宣告沒收之，另被告二人供本件犯罪所用之
    撬桿二支，既未扣案，又無證據證明現尚存在，為避免日後執行上之困難，則不
    予宣告沒收。
三、被告己○○雖曾於八十七年七月三十一日由台灣苖栗地方法院檢察署檢察官以被
    告己○○自八十七年五月二十五日起至同年月三十一日止有多次竊盜行為提起公
    訴（台灣苖栗地方法院八十七年度易字第八七九號），並經多次請求併案審理（
    檢察官請求併辦部分之犯罪時間為自八十七年二月間至同年五、六月間，見卷附
    本院向台灣苖栗地方法院函調之相關資料），然與本案犯罪時間之八十八年十二
    月十六日起至八十九年二月十三日止，相距長達一年六月之久，且被告己○○自
    承因戊○○於八十八年十一月間與他人發生車禍，需賠付對方四十萬元，伊為保
    證人，二人方為本件犯行（核與同案戊○○之供述相符），顯然本案係被告己○○另行起意所為，與目前由台灣苖栗地方法院審理中之竊盜案，無裁判上一罪關
    係，本院自得依法逕予審理判決，附此敘明。
據上論斷，應依刑事訴訟法第二百九十九條第一項前段，刑法第二十八條、第五十六
條、第三百二十一條第一項第一款、第二款、第三款、第四十七條、第三十八條第一
項第二款，判決如主文。
本案經檢察官李子春到庭執行職務。
中      華      民      國      八十九      年    十二    月    二十七  日
                                臺灣花蓮地方法院刑事庭
                                    法  官  蘇  嫊  娟
右正本證明與原本無異。
如對本判決不服，應於送達後十日內，向本院提出上訴狀。（應抄附繕本）告訴人或
被害人如對於本判決不服者，應具備理由請求檢察官上訴，其上訴期間之計算係以檢
察官收受判決正本之日期為準。
                                    法院書記官
中      華      民      國    八十九      年    十二    月    二十七  日
附錄本判決論罪之法律條文：
刑法第三百二十一條
犯竊盜罪而有左列情形之一者，處六月以上五年以下有期徒刑：
一、於夜間侵入住宅或有人居住之建築物、船艦或隱匿其內而犯之者。
二、毀越門扇、牆垣或其他安全設備而犯之者。
三、攜帶兇器而犯之者。
四、結夥三人以上而犯之者。
五、乘火災、水災或其他災害之際而犯之者。
六、在車站或埠頭而犯之者。
前項之未遂犯罰之。


司法院資訊處製作；財團法人民間司法改革基金會備份。
